臺灣苗栗地方法院民事小額判決　　　　 96年度苗小字第936號
原　　　告　新光行銷股份有限公司
法定代理人　甲○○
訴訟代理人　丙○○
被　　　告　乙○○
　　　　　　　　　　　　號
上列當事人間請求清償借款事件，本院於民國96年9 月21日言詞
辯論終結，判決如下：
    主  文
被告應給付原告新臺幣貳萬肆仟元，及自民國九十六年八月三十
日起至清償日止，按年息百分之五計算之利息。
訴訟費用新臺幣壹仟元由被告負擔。
本判決得假執行。
    事實及理由
一、原告起訴主張：被告於民國93年8 月31日與訴外人誠泰商業
    銀行股份有限公司（現已更名為臺灣新光商業銀行股份有限
    公司，以下簡稱誠泰銀行、新光銀行）簽訂消費性商品貸款
    契約辦理分期貸款，用以支付向訴外人巔峰電信股份有限公
    司（下稱巔峰電信公司）購買亞太行動假期之價金；貸款金
    額共計新臺幣（下同）48,000元，並約定貸款期限自93年9
    月25日起至95年8 月25日止，以每月為1 期共分24期，於每
    月25日給付2,000 元，未依約繳款時，應自逾期之日起至清
    償日止，按年息20% 計付遲延利息，任1 期款項逾30日以上
    未繳納時，即喪失期限利益，全部債務視為到期，應一次清
    償所有未到期之貸款債務。詎被告自94年9 月25日起即未依
    約按期付款，屢經催討，被告均置之不理，依上開約定被告
    已喪失期限利益，全部貸款債務視為到期，計尚欠本金
    24,000元及遲延利息未清償。又新光銀行對被告之債權業於
    95年10月19日讓與原告新光行銷股份有限公司（原為誠泰行
    銷股份有限公司，以下簡稱誠泰行銷公司），有消費性商品
    貸款代償暨債權移轉證明書可證，原告爰以起訴狀繕本之送
    達作為債權讓與通知，為此依消費借貸之法律關係提起本訴
    ，並聲明：如主文第1 項所示。
二、被告則以：訴外人巔峰電信公司已經停止服務，被告自得拒
    絕繳納款項，如能讓被告復話，被告願繼續繳納等語置辯，
    並聲明：原告之訴駁回。
三、原告主張之前揭事實，業據提出與所述相符之申請書、消費
    性商品貸款契約書、「消費性商品貸款」代償暨債權移轉證
    明書、攤還收息記錄查詢表各1 份為證（見卷第5 至6 、17
    頁），復為被告所不爭，自堪信為真實。
四、被告雖以前開情詞置辯，惟查，本件電信服務商品之買賣契
    約當事人為被告與巔峰電信公司（基礎原因關係），而系爭
    分期付款貸款契約之當事人則為被告與誠泰銀行（給付關係
    ），為兩造所不爭執，且有原告提出之申請表附卷可稽，則
    基於債權契約相對性之法理，被告僅能就個別契約關係之約
    定，對各契約當事人為主張，原則上，不得執基礎原因關係
    所生之抗辯事由，對抗給付關係之當事人。此觀系爭貸款申
    請表下方約定事項第6 條載明：「申請人（即被告）、連帶
    保證人及特約商（經銷商）對前揭貸款之金額、相關費用、
    撥款日期等事宜願均悉數承認，並同意不得以申請人與特約
    商（經銷商）間之法律關係存在與否，或其他任何事由對抗
    誠泰商業銀行及誠泰行銷股份有限公司。」，申請表背面約
    定書第15條亦約明：「申請人（借款人）及連帶保證人同意
    ，不以其對經銷商之任何債權向誠泰商業銀行主張抵銷，關
    於商品（標的物）之瑕疵擔保、保固、保證、售後服務或其
    他契約上之責任，仍應由經銷商負責，誠泰商業銀行或其委
    託之誠泰行銷股份有限公司，均對申請人（借款人）與經銷
    商之法律關係（包括但不限於買賣關係），不負任何責任。
    」，亦基於上開理由而予以明文重申。是本件被告自不得持
    其與巔峰電信公司間買賣契約之抗辯事由，對抗非買賣契約
    當事人之原告甚明。是被告所辯巔峰電信公司已經停止服務
    ，被告自得拒絕繳納款項云云，自無足採。
五、按稱消費借貸者，謂當事人一方移轉金錢或其他代替物之所
    有權於他方，而約定他方以種類、品質、數量相同之物返還
    之契約。又稱保證者，謂當事人約定，一方於他方之債務人
    不履行債務時，由其代負履行責任之契約，民法第474 條第
    1 項定有明文。另按「債權之讓與，依民法第297 條規定，
    非經讓與人或受讓人通知債務人不生效力，此項通知不過觀
    念通知，使債務人知有債權移轉之事實，免誤向原債權人清
    償而已」、「債權之讓與，依民法第297 條第1 項之規定，
    雖須經讓與人或受讓人通知債務人始生效力，但不以債務人
    之承諾為必要，而讓與之通知，為通知債權讓與事實之行為
    ，原得以言詞或文書為之，不需何等之方式，故讓與人與受
    讓人間成立債權讓與契約時，債權即移轉於受讓人，除法律
    另有規定外，如經讓與人或受讓人通知債務人，即生債權移
    轉之效力」，最高法院39年台上字第448 號判例、42年台上
    字第626 號判例意旨可資參照。查新光銀行將系爭貸款返還
    請求權讓與原告後，新光銀行或原告固未立即通知被告，但
    原告於對被告提起本件訴訟時，於起訴狀內既已對被告表明
    受讓系爭貸款債權之事實，則足使被告知有債權讓與情事，
    應認兼有通知效力，並揆諸前開判例意旨，系爭貸款債權讓
    與於原告通知被告後，不待被告同意即生效力，被告對原告
    即負有返還系爭貸款之義務。
六、從而，原告本於消費借貸及債權讓與之法律關係，訴請被告
    給付如主文第1 項所示之金額及法定遲延利息，為有理由，
    應予准許。
七、本件係訴訟標的金額在100,000 元以下之民事小額訴訟，是
    本院為被告敗訴判決部分，自應依民事訴訟法第436 條之20
    規定，依職權宣告假執行。
八、訴訟費用負擔之依據：民事訴訟法第78條。
中　　華　　民　　國　　96　　年　　9 　　月　　28　　日
              苗栗簡易庭法　官　王萬金
以上正本係照原本作成。
如不服本判決，應於判決送達後20日內，以判決違背法令為理由
，向本院提出上訴狀並表明上訴理由，及須按他造當事人之人數
附繕本。
上訴理由應表明：
  一、原判決所違背之法令及其具體內容。
  二、依訴訟資料可認為原判決有違背法令之具體事實。
如未表明上訴理由者，應於上訴後20日內向本院提出上訴理由。
當事人如對本件訴訟內容有所疑義，得聲請閱卷。
                        書記官　劉碧雯
中　　華　　民　　國　　96　　年　　9 　　月　　28　　日
